【裁判字號】    92,毒抗,484
【裁判日期】    921008
【裁判案由】    毒品危害防制條例
【裁判全文】
臺灣高等法院刑事裁定                              九十二年毒抗字第四八四號
    抗  告  人
    即  被  告  甲○○
右抗告人因違反毒品危害防制條例案件，不服臺灣宜蘭地方法院中華民國九十二年八
月二十七日裁定（九十二年度毒聲字第四一九號），提起抗告，本院裁定如左：
    主  文
抗告駁回。
    理  由
一、原裁定略以：抗告人即被告甲○○前因施用毒品案件，經觀察、勒戒後，認有繼
    續施用毒品傾向，經送戒治處所施以強制戒治，於強制戒治期滿後，由臺灣桃園
    地方法院檢察署檢察官於民國八十九年四月十日，以八十九年度戒偵第一六二號
    不起訴處分確定後，復因施用毒品案件，經送戒治處所施以強制戒治，而該次施
    用毒品犯行，並經臺灣桃園地方法院以九十一年度易字第五八五號刑事判決判處
    有期徒刑十月確定，有本院全國前案紀錄表一件可按。嗣被告復於九十一年十一
    月二十二日晚間十一時三十分許，在不詳地點施用毒品海洛因、安非他命各一次
    等情，業據被告坦承確有施用安非他命，雖否認有施用海洛因毒品，然參以昭信
    科技顧問有限公司檢測出被告尿液確呈嗎啡及安非他命陽性反應，有該公司出具
    之檢驗報告一紙在卷可稽，足堪認定被告確有施用安非他命及海洛因毒品。因認
    被告係三犯毒品危害防制條例第十條之罪，爰准檢察官所請，依同條例第二十三
    條第項後段規定，裁定令被告入戒治處所施以強制戒治。經核於法要無不合。
二、本件抗告意旨略謂：伊前因違反毒品危害防制條例案件，經檢察官執行撤銷前案
    停止戒治之殘餘期間，現仍在戒治中，尚未執行完畢，今原法院又裁定應強制戒
    治一年，顯有未洽云云。
三、經查：被告前因施用毒品案件，經臺灣桃園地方法院九十年毒聲字第五○號裁定
    強制戒治一年，復經同院九十一年毒聲字第二五二號裁定停止戒治，所餘期間並
    宣付保護管束。惟被告竟於保護管束期間，違反保護管束應遵守之事項，經同院
    於九十一年五月二十二日以九十一年度毒聲字第一四五七號裁定撤銷停止戒治並
    施以強制戒治，固有本院被告全國前案紀錄表在卷可稽。然被告經裁定撤銷停止
    戒治之處分後，再施以強制戒治，係執行前強制戒治處分所餘期間，要與本件被
    告三犯施用毒品罪，應裁定強制戒治處分，核屬兩案併執行之保安處分執行問題
    ，非一罪兩罰。本件抗告意旨指摘原裁定不當，為無理由，予以駁回。
四、據上論斷，應依刑事訴訟法第四百十二條，裁定如主文。
中    華    民    國    九十二     年       十       月       八        日
                             臺灣高等法院刑事第十四庭
                                 審判長法  官  陳  祐  輔
                                       法  官  陳  國  文
                                       法  官  洪  昌  宏
右正本證明與原本無異。
不得再抗告。
                                       書記官  廖  月  女
中      華      民      國    九十二    年      十      月      九      日


司法院資訊處製作；財團法人民間司法改革基金會備份。
